最高法院刑事判決　　　　　　　九十四年度台非字第一六五號
　　上　訴　人　最高法院檢察署檢察總長
　　被　　　告　甲○○
上列上訴人因被告詐欺案件，對於台灣板橋地方法院中華民國九
十三年九月三十日第一審確定判決（九十三年度訴緝字第一六二
號，起訴案號：台灣板橋地方法院檢察署九十年度偵字第一三二
二九號），認為違法，提起非常上訴，本院判決如下：
    主  文
原判決關於違背法令部分撤銷。
    理  由
非常上訴理由稱：「一、按判決不適用法則或適用不當者，為違
背法令，刑事訴訟法第三百七十八條定有明文。次按判決前已經
受有期徒刑以上刑之宣告確定者，即不合於緩刑條件，至於前之
宣告刑已否執行，以及被告犯罪時間之前或後，在所不問，因而
前已受有期徒刑之宣告，即不得於後案宣告緩刑（最高法院五十
四年台非字第一四八號判例意旨參照）。二、本件被告甲○○前
曾因竊盜案件，經台灣板橋地方法院於民國九十三年一月十九日
，以九十二年度簡字第三六三八號判處有期徒刑三月，並於九十
三年三月十四日確定在案，本件原判決於九十三年九月三十日對
被告為第一審判決時，已有被告所犯上述竊盜案件之科刑確定判
決存在，依法不得為緩刑之宣告，原審疏查於本件判決時卻為緩
刑宣告，其判決顯然違背法令。三、依刑事訴訟法第四百四十一
條、第四百四十三條提起非常上訴，以資救濟。」等語。
本院按緩刑之宣告，須以未曾受有期徒刑以上刑之宣告，或前受
有期徒刑以上刑之宣告，執行完畢或赦免後，五年以內未曾受有
期徒刑以上刑之宣告為要件之一，此觀刑法第七十四條之規定自
明。故在判決前已經受有期徒刑以上刑之宣告確定者，即不合於
宣告緩刑之條件，不得於後案宣告緩刑。又被告得否適用刑法第
七十四條宣告緩刑之前提事實，具有調查之必要性，不問卷內有
無該項資料，均應依法調查而為裁判。本件被告甲○○因竊盜案
件，經台灣板橋地方法院於九十三年一月十九日以九十二年度簡
字第三六三八號刑事簡易判決，判處有期徒刑三月，如易科罰金
以三百元折算一日，於九十三年三月一日確定，有台灣板橋地方
法院九十二年度簡字第三六三八號、台灣板橋地方法院檢察署九
十三年度執字第五一四四號案卷可稽。則原審於九十三年九月三
十日以九十三年度訴緝字第一六二號刑事判決，論被告連續幫助
常業詐欺罪，處有期徒刑八月，揆諸上開說明，即不得併為緩刑
之宣告。乃原審對上情未予詳查，竟同時諭知被告緩刑三年，顯
屬違法。案經確定，非常上訴意旨執以指摘，洵有理由。惟原判
決尚非不利於被告，應由本院將原判決關於諭知緩刑之違背法令
部分撤銷，以資糾正。
據上論結，應依刑事訴訟法第四百四十七條第一項第一款前段，
判決如主文。
中　　華　　民　　國　九十四　年　　七　　月　十四　　日
                      最高法院刑事第二庭
                          審判長法官  董　明　霈
                                法官  林　茂　雄
                                法官  張　祺　祥
                                法官  呂　永　福
                                法官  洪　文　章
      本件正本證明與原本無異
                                      書  記  官
中　　華　　民　　國　九十四　年　　七　　月　二十一　日
                                                  Ｒ
